臺灣高等法院臺中分院刑事判決
                                    110年度上易字第225號
上  訴  人
即  被  告  陳建志



            陳中來



上列上訴人等因竊盜等案件，不服臺灣臺中地方法院109年度易
字第3153號中華民國110年1月19日第一審判決(起訴案號：臺灣
臺中地方檢察署109年度偵字第31338、31339、31587號)，提起
上訴，本院判決如下：
    主  文
原判決關於陳建志如其附表二編號2至6所示及執行刑部分，暨關
於陳中來部分，均撤銷。
陳建志犯本判決附表二編號1至5所示之罪，均累犯，各處本判決
附表二編號1至5主文欄所示之刑及沒收。應執行有期徒刑貳年參
月，並應於刑之執行前，令入勞動場所強制工作參年。
陳中來犯本判決附表二編號1至3所示之罪，各處本判決附表二編
號1至3主文欄所示之刑。應執行有期徒刑壹年壹月。
    犯罪事實
一、陳建志於民國100年間，因竊盜案件，經臺灣新北地方法院(
    下稱新北地院)以100年度易字第1219號判處有期徒刑5月確
    定(案1)；因竊盜案件，經新北地院以100年度易字第3078號
    判處有期徒刑8月確定(案2)；因竊盜案件，經新北地院以10
    1年度易字第78號判處有期徒刑8月確定(案3)；因竊盜案件
    ，經臺灣桃園地方法院(下稱桃園地院)以100年度審易字第1
    184號判處有期徒刑5月、9月，應執行有期徒刑1年確定(案4
    )；因竊盜案件，經桃園地院以100年度審易字第2518號判處
    有期徒刑11月確定(案5)；因竊盜案件，經桃園地院以100年
    度易字第858號判處有期徒刑7月確定(案6)；因竊盜案件，
    經臺灣臺北地方法院(下稱臺北地院)以100年度簡字第709號
    判處有期徒刑4月確定(案7)；因竊盜案件，經臺北地院以10
    1年度審易字第282號判處有期徒刑7月，上訴後，經臺灣高
    等法院以101年度上易字第832號判決駁回上訴確定(案8)；
    因竊盜案件，經新北地院以100年度易字第3452號判處有期
    徒刑9月，臺灣高等法院以101年度上易字第158號撤銷改判
    處有期徒刑8月確定(案9)；因詐欺案件，經桃園地院以101
    年度審易字第21號判處有期徒刑5月，上訴後，經臺灣高等
    法院以102年度上易字第3號判決駁回上訴確定(案10)；於10
    1年間，因竊盜、偽造文書等案件，經桃園地院以101年度審
    易字第1702號判處有期徒刑9月、8月(共3罪)、4月，應執行
    有期徒刑2年10月，上訴後，經臺灣高等法院以102年度上訴
    字第503號判決駁回上訴確定(案11)。嗣上開案1至案11，經
    臺灣高等法院以102年度聲字第3153號裁定定應執行刑為有
    期徒刑6年4月、2年，抗告後，經最高法院以102年度台抗字
    第1090號裁定抗告駁回確定，經接續執行後，於106年4月17
    日縮短刑期假釋出監付保護管束，於108年6月29日保護管束
    期滿執行完畢。復於108年間，因竊盜案件，經桃園地院以1
    09年度審易字第23號判處有期徒刑1年8月、11月、10月，應
    執行有期徒刑3年，現由臺灣高等法院以110年度上易字第29
    3號案件審判中；於108年間，因竊盜案件，經臺灣士林地方
    法院(下稱士林地院)以109年度士簡字第156號判處拘役35日
    、15日，應執行拘役40日確定；於109年間，因竊盜案件，
    經臺北地院以109年度審易字第695號判處有期徒刑8月、4月
    ，現由臺灣高等法院以110年度上易字第328號案件審判中；
    於109年間，因竊盜案件，經士林地院以109年度審易字第15
    98號判處有期徒刑10月，現由臺灣高等法院以110年度上易
    字第347號案件審判中，有犯罪之習慣。
二、陳建志與陳中來共同意圖為自己不法之所有，基於攜帶兇器
    竊盜之犯意聯絡，由陳建志駕駛其向「大和國際小客車租賃
    公司」所承租，並將「000-0000」號車牌變造成「000-0000
    」號車牌之自用小客車(陳建志行使變造特種文書罪部分，
    經原審判處有期徒刑3月確定)搭載陳中來，分別為下列竊盜
    犯行：
㈠、於109年10月5日凌晨2時29分許，由陳中來留在車上負責把風
    ，陳建志攜帶其所有客觀上足供為兇器使用之砂輪機1台(未
    扣案)、鐵撬1支(未扣案)、一字起子1支(即附表一編號19所
    示之綠色大起子)，進入臺中市○○區○○路00○00號○○○經營之
    夾娃娃機店內，破壞兌幣機及夾娃娃機之鐵框架後，竊取兌
    幣機內現金新臺幣(下同)2萬3,000元、零錢數幣轉盤1個(起
    訴書漏未載及該物)、如附表一編號1至4、13所示之物得手(
    毀損部分未經告訴)，惟陳中來未分得任何財物。
㈡、於同日凌晨2時44分許，由陳中來在外負責把風，陳建志攜帶
    其所有上開客觀上足供為兇器使用之砂輪機1台、鐵撬1支、
    一字起子1支，進入臺中市○○區○○路000巷0號○○○經營之夾娃
    娃機店內，破壞店內兌幣機後，竊取兌幣機內現金4萬元、
    如附表一編號12所示之物(起訴書漏未載及該物)得手(毀損
    部分未經告訴)，惟陳中來未分得任何財物。
㈢、於同日凌晨3時35分許(起訴書誤繕為3時53分)，由陳中來在
    外負責把風，陳建志攜帶其所有上開客觀上具足供為兇器使
    用之砂輪機1台、鐵撬1支、一字起子1支，進入臺中市○○區○
    ○路0段000號○○○經營之夾娃娃機店內，破壞店內兌幣機後，
    竊取兌幣機內現金3萬元(毀損部分未經告訴)，惟陳中來未
    分得任何財物。
三、陳建志與黃治瑋(經原審判處應執行有期徒刑1年確定)共同
    意圖為自己不法之所有，基於攜帶兇器竊盜之犯意聯絡，分
    別為下列竊盜犯行：
㈠、於109年10月12日凌晨2時22分許，在臺中市○○區○○路00○0號1
    樓○○○經營之自助洗衣機店內，陳建志攜帶其所有客觀上足
    供為兇器使用之如附表一編號18所示之破壞鉗2支、如附表
    一編號17所示之扳手1支、一字起子1支(即附表一編號19所
    示之藍色小起子)，由黃治瑋移開店內監視器角度，陳建志
    關閉店內電源後，陳建志、黃治瑋分持前揭破壞鉗、鈑手、
    一字起子破壞兌幣機，然因未能撬開該兌幣機而未能得手(
    兌幣機並未損壞或達不堪使用之程度)。
㈡、於同日凌晨5時許，陳建志與黃治瑋騎乘Ubike，前往臺中市○
    ○區○○○道0段000號1樓○○○經營之夾娃娃機店內，陳建志攜帶
    其所有上開客觀上具足供為兇器使用之破壞鉗2支、扳手1支
    、一字起子1支破壞店內兌幣機後，由黃治瑋竊取兌幣機內
    之2萬元得手(毀損部分未經告訴)，並各自朋分得1萬元。
四、嗣經警調閱監視器錄影畫面，於109年10月12日18時53分許
    ，持臺灣臺中地方法院核發之搜索票，至雲林縣○○市○○路00
    0巷00號9樓陳建志居所執行搜索，扣得如附表一所示之物品
    ，並持臺灣臺中地方檢察署檢察官核發之拘票，當場拘獲陳
    建志、陳中來2人；及於同日21時50分許，在雲林縣○○市○○
    路000巷00號地下室停車場陳建志所承租之車牌號碼000-000
    0號自用小客車內執行搜索，扣得錢幣盒3個及○○○所有之10
    元硬幣421枚(合計4,210元)，而循線查悉上情。
五、案經○○○、○○○、○○○、○○○、○○○訴由臺中市政府警察局第六
    分局移送臺灣臺中地方檢察署檢察官偵查起訴。
    理    由
一、按被告以外之人於審判外之言詞或書面陳述，除法律有規定
    者外，不得作為證據，刑事訴訟法第159條第1項定有明文，
    此即學理上所稱「傳聞證據排除法則」。又被告以外之人於
    審判外之陳述，雖不符同法第159條之1至第159條之4之規定
    ，而經當事人於審判程序同意作為證據，法院審酌該言詞陳
    述或書面陳述作成時之情況，認為適當者，亦得為證據。當
    事人、代理人或辯護人於法院調查證據時，知有第159條第1
    項不得為證據之情形，而未於言詞辯論終結前聲明異議者，
    視為有前項之同意，此則據同法第159條之5規定甚明。鑒於
    採用傳聞證據排除法則重要理由之一，係因傳聞證據未經當
    事人之反詰問予以覈實，若當事人願放棄對原供述人之反對
    詰問時，原則上即可承認該傳聞證據之證據能力。本案以下
    由檢察官所提出而採為判決基礎之證據，其性質屬被告以外
    之人於審判外之陳述而屬傳聞證據者，檢察官、上訴人即被
    告(下稱被告)陳建志、陳中來於本院準備程序及審判程序時
    ，均表示沒有意見(見本院卷第299至300頁、第465至466頁)
    ，本院審酌上開傳聞證據作成時之情況，核無違法取證及證
    明力明顯過低之瑕疵，為證明犯罪事實所必要，亦認為以之
    作為證據為適當，得逕依同法第159條之5規定作為證據。又
    傳聞法則乃對於被告以外之人於審判外之言詞或書面陳述而
    為之規範。本案判決以下引用之非供述證據，無刑事訴訟法
    第159條第1項規定傳聞法則之適用，經本院於審判時依法踐
    行調查證據程序，與本案待證事實具有自然之關聯性，且無
    證據證明係公務員違法取得之物，依法自得作為證據。
二、被告陳建志、陳中來於警詢、檢察官偵訊、原審及本院審判
    時，對於上揭犯罪事實均坦承不諱，核與同案被告黃治瑋於
    警詢、檢察官偵訊及原審審判時供述，證人即告訴人○○○、○
    ○○、○○○於警詢、原審及本院審判時證述，證人即告訴人○○○
    於警詢及原審審判時證述，證人即告訴人○○○於警詢時證述
    之情節相符，並有臺灣臺中地方法院109年聲搜字第1549號
    搜索票、臺中市政府警察局第六分局搜索扣押筆錄、扣押物
    品目錄表、扣押物品收據、查獲現場暨扣押物品照片、查獲
    現場平面圖、109年10月5日2時29分許臺中市○○區○○路00○00
    號娃娃機店監視器錄影畫面擷圖、臺中市○○區○○路00○00號
    娃娃機店現場暨零錢兌換機遭破壞情形之照片、遭竊娃娃樣
    式之照片、109年10月5日2時44分許臺中市○○區○○路000巷0
    號娃娃機店監視器錄影畫面擷圖、臺中市○○區○○路000巷0號
    娃娃機店現場暨零錢兌換機遭破壞情形之照片、109年10月5
    日3時35分許臺中市○○區○○路0段000號娃娃機店監視器錄影
    畫面擷圖、臺中市○○區○○路0段000號娃娃機店現場暨零錢兌
    換機遭破壞情形之照片、懸掛車牌號碼000-0000號自用小客
    車車行紀錄暨路口監視器錄影畫面擷圖、懸掛車牌號碼000-
    0000號自用小客車車行紀錄暨路口監視器錄影畫面擷圖、車
    牌號碼000-0000號自用小客車車輛查詢清單、109年10月2日
    車牌號碼000-0000號自用小客車之汽車出租單及中華民國小
    客車租賃定型化契約書暨陳建志簽發之本票、大和國際小客
    車租賃有限公司監視器錄影畫面擷圖、員警蕭任佑於109年1
    0月13日製作之職務報告、109年10月12日2時22分許臺中市○
    ○區○○路00○0號1樓自助洗衣店監視器錄影畫面擷圖、臺中市
    ○○區○○路00○0號1樓自助洗衣店現場暨機臺遭破壞情形之照
    片、臺中市政府警察局第六分局○○○娃娃機店財物遭竊盜案
    刑案現場勘察報告、臺中市○○區○○○道0段000號1樓娃娃機店
    現場暨零錢兌換機遭破壞情形之照片、內政部警政署刑事警
    察局109年10月26日刑紋字第1098012745號鑑定書等附卷，
    及如附表一所示之物與告訴人○○○所有之10元硬幣421枚扣案
    可資佐證，足認被告陳建志、陳中來前開所為之任意性之自
    白與事實相符，堪以採信。從而，本件事證明確，被告陳建
    志、陳中來之竊盜犯行，均堪認定，應依法論科。
三、論罪科刑：
(一)查未扣案之砂輪機1台、鐵撬1支、扣案之一字起子2支、扳
    手1支、破壞鉗2支，均為被告陳建志所有，分別供作被告陳
    建志、陳中來、同案被告黃治瑋於犯罪事實二、三所示之各
    次竊盜犯行，攜至案發現場破壞娃娃機台或兌幣機台所用，
    業據被告陳建志於原審供述在卷(見原審卷第109至111頁、
    第173頁)。而上開工具均係質地堅硬之金屬製品，足以破壞
    娃娃機台、兌幣機台，若用以攻擊人體，客觀上均足以傷害
    人之生命、身體，皆屬具有危險性之兇器無疑。是核被告陳
    中來就犯罪事實二㈠、㈡、㈢所為，均係犯刑法第321條第1項
    第3款之攜帶兇器竊盜罪；被告陳建志就犯罪事實二㈠、㈡、㈢
    、犯罪事實三㈡所為，均係犯刑法第321條第1項第3款之攜帶
    兇器竊盜罪；被告陳建志就犯罪事實三㈠所為，係犯刑法第3
    21條第2項、第1項第3款之攜帶兇器竊盜未遂罪。
(二)被告陳建志、陳中來2人於犯罪事實二㈠、㈡、㈢所為；被告陳
    建志於犯罪事實三㈡所為，固均有破壞夾娃娃機店內之兌幣
    機及夾娃娃機之鐵框架等情，然告訴人○○○、○○○、○○○、○○○
    於警詢時，均表明僅對竊盜部分提出告訴(見偵字第31339號
    卷第127、133、139頁，偵字第31587號卷第124頁)，而刑法
    第354條之毀損罪依同法第357條規定，須告訴乃論，其等既
    未就毀損罪部分提出告訴，自無就此部分另論被告2人毀損
    罪之餘地。另告訴人○○○於警詢時，雖表明要提出竊盜未遂
    及毀損之告訴等語(見偵字第31338號卷第123頁)，然其亦表
    明洗衣機販賣機靠近鎖孔處有被破壞之痕跡，可能因機器較
    為堅固，被告沒有得手現金，但因他們使用工具要撬開販賣
    機，導致其開關機台時都有點卡卡的等語(見偵字第31338號
    卷第122頁)，顯見告訴人○○○之兌幣機並未遭被告毀棄、損
    壞或達致令不堪用之程度，而刑法第354條並無未遂犯之處
    罰規定，亦無從就此部分另論被告陳建志毀損未遂之罪名，
    附此說明。
(三)被告陳建志、陳中來就犯罪事實二㈠、㈡、㈢部分犯行；被告
    陳建志與同案被告黃治瑋就犯罪事實三㈠、㈡部分犯行，各有
    犯意聯絡及行為分擔，均為共同正犯。
(四)再竊盜罪係為保護個人之財產法益而設，行為人罪數之計算
    ，自應依遭竊取財物之被害人人數計算。本件被告陳建志就
    前開4次攜帶兇器竊盜既遂、1次攜帶兇器竊盜未遂；被告陳
    中來就前開3次攜帶兇器竊盜等犯行，所侵害之各被害人之
    財產法益各異，行為明顯可分，足認其犯意各別，行為互異
    ，依一般社會通念，得以區分，於刑法評價上，亦各具獨立
    性，均應予分論併罰。
(五)刑之加減：
  1.被告陳建志於100年間，因竊盜案件，經新北地院以100年度
    易字第1219號判處有期徒刑5月確定(案1)；因竊盜案件，經
    新北地院以100年度易字第3078號判處有期徒刑8月確定(案2
    )；因竊盜案件，經新北地院以101年度易字第78號判處有期
    徒刑8月確定(案3)；因竊盜案件，經桃園地院以100年度審
    易字第1184號判處有期徒刑5月、9月，應執行有期徒刑1年
    確定(案4)；因竊盜案件，經桃園地院以100年度審易字第25
    18號判處有期徒刑11月確定(案5)；因竊盜案件，經桃園地
    院以100年度易字第858號判處有期徒刑7月確定(案6)；因竊
    盜案件，經臺北地院以100年度簡字第709號判處有期徒刑4
    月確定(案7)；因竊盜案件，經臺北地院以101年度審易字第
    282號判處有期徒刑7月，上訴後，經臺灣高等法院以101年
    度上易字第832號判決駁回上訴確定(案8)；因竊盜案件，經
    新北地院以100年度易字第3452號判處有期徒刑9月，臺灣高
    等法院以101年度上易字第158號撤銷改判處有期徒刑8月確
    定(案9)；因詐欺案件，經桃園地院以101年度審易字第21號
    判處有期徒刑5月，上訴後，經臺灣高等法院以102年度上易
    字第3號判決駁回上訴確定(案10)；於101年間，因竊盜、偽
    造文書等案件，經桃園地院以101年度審易字第1702號判處
    有期徒刑9月、8月(共3罪)、4月，應執行有期徒刑2年10月
    ，上訴後，經臺灣高等法院以102年度上訴字第503號判決駁
    回上訴確定(案11)。嗣上開案1至案11，經臺灣高等法院以1
    02年度聲字第3153號裁定定應執行刑為有期徒刑6年4月、2
    年，抗告後，經最高法院以102年度台抗字第1090號裁定抗
    告駁回確定，經接續執行後，於106年4月17日縮短刑期假釋
    出監付保護管束，於108年6月29日保護管束期滿執行完畢，
    有臺灣高等法院被告前案紀錄表1份在卷可稽，被告陳建志
    於上開有期徒刑執行完畢後，5年以內故意再犯本案有期徒
    刑以上之各罪，均為累犯，應依刑法第47條第1項之規定加
    重其刑。至司法院釋字第755號解釋雖謂「有關累犯加重本
    刑部分，不生違反憲法一行為不二罰原則之問題。惟其不分
    情節，基於累犯者有其特別惡性及對刑罰反應力薄弱等立法
    理由，一律須加重最低本刑，於不符合刑法第59條所定要件
    之情形下，致生行為人所受之刑罰超過其所應負擔罪責之個
    案，其人身自由因此遭受過苛之侵害部分，對人民受憲法第
    8條保障之人身自由所為限制，不符憲法罪刑相當原則，牴
    觸憲法第23條比例原則。於此範圍內，有關機關應自本解釋
    公布之日起2年內，依本解釋意旨修正之。於修正前，為避
    免發生上述罪刑不相當之情形，法院就該個案應依本解釋意
    旨，裁量是否加重最低本刑」，然本院審酌被告陳建志除上
    述構成累犯之犯罪前科外，另於108至109年間，多次因竊盜
    案件，經法院判刑及檢察官偵辦中，顯見被告陳建志對於竊
    盜之犯行難以自我控管，確具特別惡性，前罪之有期徒刑執
    行並無成效，對於刑罰之反應力顯然薄弱，適用累犯規定予
    以加重，不致生被告陳建志所受之刑罰超過其所應負擔罪責
    ，導致其人身自由因此遭受過苛之侵害，而有不符憲法罪刑
    相當原則，進而牴觸憲法第23條比例原則情形，附此說明。
  2.被告陳建志就犯罪事實三㈠所示之犯行，已著手於竊盜犯罪
    之實行，然未能遂行竊得財物之結果，為未遂犯，爰依刑法
    第25條第2項之規定減輕其刑，並依法先加重後減輕之。
四、原審經審判結果，以被告陳建志、陳中來上開犯罪均事證明
    確，予以論罪科刑，固非無見，然查：⑴定執行刑之輕重，
    固屬事實審法院職權裁量之範圍，惟並非概無法律上之限制
    ，仍應受比例原則及公平原則之拘束。刑法第51條第5款規
    定「於各刑中之最長期以上，各刑合併之刑期以下，定其刑
    期。但不得逾30年。」係採「限制加重原則」規範有期徒刑
    定應執行刑之法定範圍，以免一律將宣告刑累計執行，致刑
    責偏重而過苛，不符現代刑罰之社會功能。從而數罪併罰定
    應執行刑之裁量，應兼衡罪責相當及特別預防之刑罰目的，
    綜合考量行為人之人格及各罪間之關係，具體審酌各罪侵害
    法益之異同、對侵害法益之加重效應及時間、空間之密接程
    度，注意維持輕重罪間刑罰體系之平衡。其依刑法第51條第
    5款定執行刑者，宜注意刑罰邊際效應隨刑期而遞減及行為
    人所生痛苦程度隨刑期而遞增之情形，考量行為人復歸社會
    之可能性，妥適定執行刑。除不得違反刑法第51條之外部界
    限外，尤應體察前述法律規範本旨，謹守法律內部性界限，
    以達刑罰經濟及恤刑之目的。倘違背上開定執行刑內部界限
    而濫用其裁量，仍非適法。原判決關於被告陳建志、陳中來
    部分定其應執行刑，均僅泛言「並各定其等應執行之刑如主
    文所示」，並未說明其如何審酌被告2人本件各罪間整體犯
    罪關係，或其刑期長短與刑罰效用間關連性、行為人復歸社
    會可能性等因素，自無從審認該定執行刑之裁量行使適法與
    否，而有裁量理由不備之違法；⑵本件經警在車牌號碼000-0
    000號自用小客車內所扣得之10元硬幣421枚(合計4,210元)
    ，係被告陳建志於犯罪事實三㈡行竊所得1萬元之部分贓款，
    原審未予區分，逕以上開硬幣屬被告陳建志另涉竊盜案件所
    查扣之物品，而認被告陳建志該次所得1萬元均未扣案，而
    全數宣告沒收追徵，亦有未洽；⑶扣案如附表一編號1至4、1
    3所示之物品，係被告陳建志於犯罪事實二㈠行竊所得之財物
    。扣案如附表一編號12所示之物品，係被告陳建志於犯罪事
    實二㈡行竊所得之財物，原審以該等物品應發還予被害人為
    由，而未予宣告沒收，同有未當。被告陳建志提起上訴，雖
    以其並無犯罪之習慣，不要強制工作等情，指稱原審判決保
    安處分部分不當；被告陳中來提起上訴，則以希望與被害人
    和解為由，指摘原審量刑過重，然被告陳中來雖表示欲與被
    害人和解，但於本院審判時僅表明：看被害人要多少再跟他
    們和解等語(見本院卷第465頁)，顯見被告陳中來並未能提
    出明確之和解方案，而無從與本案之告訴人達成和解。另被
    告陳建志有犯罪之習慣，已經本院認定如後述，則原審併予
    宣告刑前強制工作部分，亦無不合。是被告2人提起上訴所
    為之指摘，固均無可採，然原審判決就上開部分，既有可議
    之處，自屬無可維持，應由本院將原判決關於被告陳建志如
    其附表二編號2至6所示及執行刑部分，關於被告陳中來部分
    ，均予撤銷改判。爰審酌被告陳建志前有多次竊盜之前案紀
    錄，被告陳中來前有偽造文書、詐欺等前案紀錄，均素行非
    佳，其等均正值壯年，不知悔悟，屢次竊取他人財物，不僅
    侵害他人之財產權，造成被害人法益受損及生活不便，犯罪
    結果影響匪淺，影響社會治安甚鉅，被告陳建志為免遭警查
    緝，甚且變造其所承租之自用小客車車牌，所為非是；兼衡
    被告2人均坦承犯行，然迄未賠償被害人之損失；及其等犯
    罪之動機、目的、手段；暨被告陳建志、陳中來於原審及本
    院自陳之教育程度、工作、家庭經濟狀況(見原審卷第179頁
    、本院卷第474頁)等一切情狀，分別量處如附表二主文欄所
    示之刑，並審酌被告2人行為之次數、犯罪類型均係侵害財
    產法益，對於危害法益之加重效應，以被告2人之年齡，若
    定以過重之應執行刑，其效用可能隨著長期刑之執行，等比
    例地大幅下跌，效用甚低，對被告教化效果不佳，亦加重國
    家財政無益負擔，有害被告日後回歸社會。及被告陳中來均
    僅在場把風，並未實際下手行竊，且未分得任何犯罪所得，
    復表明有意願與被害人和解等情狀，就被告陳建志部分定其
    應執行之刑有期徒刑2年3月，就被告陳中來部分定其應執行
    之刑有期徒刑1年1月。
五、強制工作部分：被告陳建志自100年間起，有多次竊盜、詐
    欺案件，經法院論罪科刑確定，並於108年6月29日保護管束
    期滿執行完畢。其於上開案件執行完畢後，復於108年間，
    因竊盜案件，經桃園地院以109年度審易字第23號判處有期
    徒刑1年8月、11月、10月，應執行有期徒刑3年，現由臺灣
    高等法院以110年度上易字第293號案件審判中；於108年間
    ，因竊盜案件，經士林地院以109年度士簡字第156號判處拘
    役35日、15日，應執行拘役40日確定；於109年間，因竊盜
    案件，經臺北地院以109年度審易字第695號判處有期徒刑8
    月、4月，現由臺灣高等法院以110年度上易字第328號案件
    審判中；於109年間，因竊盜案件，經士林地院以109年度審
    易字第1598號判處有期徒刑10月，現由臺灣高等法院以110
    年度上易字第347號案件審判中，有臺灣高等法院被告前案
    紀錄表在卷可按。被告陳建志仍未能有效遏止其不法念頭，
    又再犯本案上揭竊盜罪5罪，且均係持工具破壞娃娃機店、
    自助洗衣店內之兌幣機，以竊取兌幣機內之現金或娃娃機內
    之財物，其一再耽溺竊盜犯行，萌生不勞而獲之偏差心態，
    將竊盜行為視以為常，顯見其有犯竊盜罪之習慣。佐以被告
    陳建志正值壯年，四肢健全，非無工作能力，且依其於原審
    審判時所述，其先前曾從事輕鋼架、天花板、銷售電器等工
    作(見原審卷第179頁)，倘其願意從事勞力工作，顯非難以
    謀生，竟反覆為竊盜犯罪牟利，若不預防矯治，恐日後重返
    社會時，仍有一再犯罪之虞，為矯正被告陳建志利用財產犯
    罪尋求經濟來源之惡習，本院認有促其學習一技之長並養成
    勞動習慣之必要，若僅藉刑之執行實不足以徹底根絕惡習，
    是認有必要於刑之執行前，令入勞動場所強制工作，以強制
    從事勞動方式，培養勤勞習慣、正確工作觀念，以資矯治犯
    罪習慣，並習得一技之長，以便往後重回社會時，能自立更
    生，適應正常群體生活，期以達成刑法教化、矯治之目的。
    是以，本院認被告陳建志所犯竊盜罪，有竊盜犯贓物犯保安
    處分條例之適用，爰依該條例第3條第1項、第5條第1項前段
    之規定，諭知被告陳建志應於刑之執行前，令入勞動場所強
    制工作3年，以強制從事勞動方式，培養其勤勞習慣、正確
    工作觀念，藉資矯治其犯罪習慣，並習得一技之長，以便往
    後重回社會時，能自立更生，適應正常群體生活，期以達成
    刑法教化、矯治之目的。
六、沒收部分：
(一)犯罪工具部分：
  1.扣案如附表一編號19所示之綠色一字起子1支，為被告陳建
    志所有，用供其與被告陳中來為犯罪事實二㈠㈡㈢所示之3次竊
    盜犯行所用之物；扣案如附表一編號19所示之藍色一字起子
    1支、如附表一編號17所示之扳手1支、如附表一編號18所示
    之破壞鉗2支，均為被告陳建志所有，用供其與同案被告黃
    治瑋為犯罪事實三㈠㈡所示之2次竊盜犯行所用之物，且該等
    工具被告陳中來、同案被告黃治瑋並無實際管領權或事實上
    之處分權，業據被告陳建志於原審訊問及審判時供承在卷(
    見原審卷第110至111頁、第172至173頁)，爰依刑法第38條
    第2項前段規定，於被告陳建志所為上開犯行項下分別予以
    宣告沒收。
  2.未扣案之砂輪機1台、鐵撬1支，為被告陳建志所有，供其與
    被告陳中來為犯罪事實二㈠㈡㈢所示之3次竊盜犯行所用之物，
    被告陳中來並無實際管領權或事實上之處分權，且無積極證
    據證明已滅失，如予宣告沒收，並無過苛之虞、欠缺刑法上
    之重要性或為維持被告生活條件必要之情形，爰依刑法第38
    條第2項前段、第4條之規定，於被告陳建志所為上開犯行項
    下分別予以宣告沒收，並於全部或一部不能沒收或不宜執行
    沒收時，追徵其價額。
  3.扣案如附表一編號5至8、14至15所示之物品，雖為被告陳建
    志所有之物品；扣案如附表一編號8至11所示之物品，則為
    被告陳中來所有之物品，然該等衣服、鞋、帽，並非特意供
    被告陳建志、陳中來為前揭竊盜犯行所用之物，而為其等日
    常生活所需，如予宣告沒收，顯然欠缺刑法上之重要性。另
    扣案如附表一編號16所示之一字起子1支，雖為被告陳建志
    所有，然無積極證據證明被告等曾持該起子為本案犯行，爰
    均不予諭知沒收。
(二)犯罪所得部分：
　　按犯罪所得，屬於犯罪行為人者，沒收之，於全部或一部不
    能沒收或不宜執行沒收時，追徵其價額，刑法第38條之1第1
    項前段、第3項定有明文。又按共同犯罪行為人之組織分工
    及不法所得，未必相同，其所得之沒收，應就各人分得之數
    為之，亦即依各共犯實際犯罪利得分別宣告沒收。所謂各人
    「所分得」，係指各人「對犯罪所得有事實上之處分權限」
    ，法院應視具體個案之實際情形而為認定。故被告與其他共
    同正犯間犯罪所得之沒收，應就個人所分得部分個別為沒收
    或追徵，對於不法利得分配明確時，應依各人實際所得之金
    額為沒收之諭知。若共同正犯成員對不法所得並無處分權限
    ，與其他成員亦無事實上共同處分權限者，自不予諭知沒收
    。經查：
  1.被告陳中來、陳建志2人於犯罪事實二㈠㈡㈢所示之3次竊盜犯
    行所竊得之財物，均由被告陳建志所取得，被告陳中來並未
    取得任何財物，業據被告陳建志、陳中來於原審訊問時分別
    陳明在卷(見原審卷第109頁)，上開犯罪所得既均由被告陳
    建志所取得，被告陳中來並未分得任何財物，且對上開犯罪
    所得亦無事實上共同處分權限，自毋庸對被告陳中來部分諭
    知沒收。
  2.扣案如附表一編號1至4、13所示之物品，為告訴人即被害人
    ○○○所有，而遭被告陳建志於犯罪事實二㈠行竊所得之物；扣
    案如附表一編號12所示之物品，則為告訴人即被害人○○○所
    有，而遭被告陳建志於犯罪事實二㈡行竊所得之物，業據告
    訴人即被害人○○○、○○○於原審審判時當庭指認且陳明在卷(
    見原審卷第172頁)。該等物品既係在被告陳建志持有中被查
    獲，顯有事實上之處分權限，且尚未合法發還被害人○○○、○
    ○○2人，如予宣告沒收，並無過苛之虞、欠缺刑法上之重要
    性或為維持被告生活條件必要之情形，自應依刑法第38條之
    1第1項前段、第3項規定，於被告陳建志所為上開犯行項下
    分別予以宣告沒收。
  3.被告陳建志於犯罪事實二㈠㈡㈢犯行所竊得之現金2萬3,000元
    、4萬元、3萬元，均未扣案，且未實際合法發還被害人，如
    予宣告沒收，並無過苛之虞、欠缺刑法上之重要性或為維持
    被告生活條件必要之情形，自應依刑法第38條之1第1項前段
    、第3項規定，於被告陳建志所為上開犯行項下分別予以宣
    告沒收，並於全部或一部不能沒收或不宜執行沒收時，追徵
    其價額。
  4.被告陳建志就犯罪事實三㈡所示之竊盜犯行所竊得之現金2萬
    元部分，於檢察官偵查、原審訊問及審判時，均明確表示該
    次竊盜所得之2萬元，其與同案被告黃治瑋各分得1萬元等語
    (見偵字第31339號卷第458頁、原審卷第111頁、第174至175
    頁)，應認被告陳建志就該次竊盜犯行實際取得而有事實上
    處分權限之財物為1萬元。嗣本件經警在車牌號碼000-0000
    號自用小客車內扣得之10元硬幣421枚(合計4,210元)，為被
    害人即告訴人○○○所有，此經被告陳建志檢察官偵查及原審
    訊問時供明在卷(見偵字第31587號卷第183、244頁、原審卷
    第111頁)，該等硬幣既係在被告陳建志持有中被查獲，顯有
    事實上之處分權限，且尚未合法發還被害人○○○，如予宣告
    沒收，並無過苛之虞、欠缺刑法上之重要性或為維持被告生
    活條件必要之情形，自應依刑法第38條之1第1項前段、第3
    項規定，於被告陳建志所為上開犯行項下予以宣告沒收。其
    餘未扣案之現金5,790元，亦未實際合法發還被害人○○○，如
    予宣告沒收，並無過苛之虞、欠缺刑法上之重要性或為維持
    被告生活條件必要之情形，應依刑法第38條之1第1項前段、
    第3項規定，於被告陳建志所為上開犯行項下宣告沒收，並
    於全部或一部不能沒收或不宜執行沒收時，追徵其價額。
  5.本件經員警於109年10月12日18時53分許，在雲林縣○○市○○
    路000巷00號9樓所查扣除附表一編號1至19所示物品以外之
    其他物品；及於同日21時50分許，在雲林縣○○市○○路000巷0
    0號9樓地下室停車場車牌號碼000-0000號自用小客車內所查
    扣之錢幣盒3個，並無證據證明與被告陳建志、陳中來本案
    所涉竊盜之犯行有關，本院無從予以宣告沒收，併此敘明。
(三)本案就被告陳建志所宣告之多數沒收，應適用刑法第40條之
    2第1項之規定併執行之，且毋庸於主文諭知「沒收部分併執
    行之」。
據上論斷，應依刑事訴訟法第369條第1項前段、第364條、第299
條第1項前段，刑法第28條、第321條第1項第3款、第2項、第47
條第1項、第25條第1項、第2項、第51條第5款、第38條第2項前
段、第4項、第38條之1第1項前段、第3項、第40條之2第1項，刑
法施行法第1條之1第1項，竊盜犯贓物犯保安處分條例第3條第1
項、第4條、第5條第1項前段，判決如主文。
本案經檢察官陳君瑜提起公訴，檢察官謝名冠到庭執行職務。
中　　華　　民　　國　 110　　年　　4 　　月　　20　　日
            刑事第四庭     審判長法　官   蔡  名  曜
                                 法　官   黃  玉  琪
                                 法　官   林  宜  民
以上正本證明與原本無異。
不得上訴。
                                 書記官   謝  安  青
　　　　　　　　　　　　　　　　 
中　　華　　民　　國　　110 　年　　4 　　月　　20　　日

附錄論罪科刑法條

刑法第321條
犯前條第1項、第2項之罪而有下列情形之一者，處6月以上5年以
下有期徒刑，得併科50萬元以下罰金：
一、侵入住宅或有人居住之建築物、船艦或隱匿其內而犯之。
二、毀越門窗、牆垣或其他安全設備而犯之。
三、攜帶兇器而犯之。
四、結夥三人以上而犯之。
五、乘火災、水災或其他災害之際而犯之。
六、在車站、港埠、航空站或其他供水、陸、空公眾運輸之舟、
    車、航空機內而犯之。
前項之未遂犯罰之。

【附表一】
編號 物品名稱及數量 所有人/持有人 備註(警局扣押物品目錄表之編號) 1 卡比獸布娃娃1隻 被害人○○○ 18 2 小飛象布娃娃1隻 同上 19 3 倉鼠布娃娃1隻 同上 20 4 人偶布娃娃1隻 同上 21 5 藍色工地帽1頂 陳建志 1 6 土黃色上衣1件 陳建志 2 7 黑色白條紋運動褲1件 陳建志 3 8 白色工地帽1頂 陳建志、陳中來 4 9 白色上衣1件 陳中來 5 10 藍色牛仔褲1件 陳中來 6 11 黑色白底運動鞋1雙 陳中來 7 12 黑色兌幣機鐵盒1個 被害人○○○ 22 13 白色兌幣機鐵盒1個 被害人○○○ 23 14 灰色帽T1件 陳建志 24 15 藍色鴨舌帽1頂 陳建志 25 16 一字螺絲起子1支 陳建志 8 17 扳手1支 陳建志 28 18 破壞鉗2支 陳建志 27 19 一字螺絲起子2支(藍色小起子1支、綠色大起子1支) 陳建志 29 20 彩色帆布袋1個 陳建志 26 21 OPPO手機1支 陳建志 30 22 SAMSUNG手機1支 陳建志 31 23 IPHONE手機1支 陳中來 32 





【附表二】
編號 犯 罪 事  實 主  文 1 犯罪事實二㈠ 陳建志共同犯攜帶兇器竊盜罪，累犯，處有期徒刑拾月。扣案如附表一編號19所示之綠色大起子壹支、如附表一編號1至4、13所示之犯罪所得，均沒收；未扣案之砂輪機壹台、鐵撬壹支、犯罪所得新臺幣貳萬參仟元、零錢數幣轉盤壹個，均沒收，於全部或一部不能沒收或不宜執行沒收時，追徵其價額。   陳中來共同犯攜帶兇器竊盜罪，處有期徒刑捌月。 2 犯罪事實二㈡ 陳建志共同犯攜帶兇器竊盜罪，累犯，處有期徒刑拾月。扣案如附表一編號19所示之綠色大起子壹支、如附表一編號12所示之犯罪所得，均沒收；未扣案之砂輪機壹台、鐵撬壹支、犯罪所得新臺幣肆萬元，均沒收，於全部或一部不能沒收或不宜執行沒收時，追徵其價額。   陳中來共同犯攜帶兇器竊盜罪，處有期徒刑捌月。 3 犯罪事實二㈢ 陳建志共同犯攜帶兇器竊盜罪，累犯，處有期徒刑拾月。扣案如附表一編號19所示之綠色大起子壹支沒收；未扣案之砂輪機壹台、鐵撬壹支、犯罪所得新臺幣參萬元，均沒收，於全部或一部不能沒收或不宜執行沒收時，追徵其價額。   陳中來共同犯攜帶兇器竊盜罪，處有期徒刑捌月。 4 犯罪事實三㈠ 陳建志共同犯攜帶兇器竊盜未遂罪，累犯，處有期徒刑捌月。扣案如附表一編號19所示之藍色小起子壹支、附表一編號17、18所示之物，均沒收。 5 犯罪事實三㈡ 陳建志共同犯攜帶兇器竊盜罪，累犯，處有期徒刑拾月。扣案如附表一編號19所示之藍色小起子壹支、附表一編號17、18所示之物及犯罪所得新臺幣肆仟貳佰拾元，均沒收。未扣案之犯罪所得新臺幣伍仟柒佰玖拾元沒收，於全部或一部不能沒收或不宜執行沒收時，追徵其價額。